福建金門地方法院刑事判決　
111年度簡上字第17號
上  訴  人  
即  被  告  林岱儀


上列上訴人即被告因詐欺等案件，不服本院110年度城簡字第127
號中華民國111年2月22日第一審判決（聲請簡易判決處刑案號：
福建金門地方檢察署110年度偵字第1153號、第1191號、第1272
號、第1276號、第1299號；移送併辦案號：福建金門地方檢察署
110年度偵字第1403號、第1456號、111年度偵字第7號、第38號
、第130號、第154號），提起上訴及檢察官移送併案審理（111
年度偵字第588號），本院判決如下：
    主  文
原判決撤銷。
林岱儀幫助犯洗錢防制法第十四條第一項之一般洗錢罪，處有期
徒刑陸月，併科罰金新臺幣貳拾陸萬元，罰金如易服勞役，以新
臺幣壹仟元折算壹日。
    事  實
一、林岱儀依其智識程度、社會歷練，可預見任意將其所申設之
    金融機構帳戶之網路帳號及密碼交予不熟識之他人使用，極
    有可能遭詐欺集團利用作為人頭帳戶，便利詐欺集團向他人
    詐騙，收受詐欺犯罪所得財物，且受詐騙人匯入款項遭提領
    後，即產生遮斷資金流動軌跡以逃避國家追訴處罰之結果，
    竟仍基於縱有人以其金融帳戶實施詐欺取財犯行亦不違背其
    本意之幫助故意，於民國110年5月6日左右，在金門縣某處
    ，以通訊軟體Line，將其所申辦之元大商業銀行帳號000-00
    000000000000號(下稱A帳戶)、臺灣土地銀行000-000000000
    000號帳戶(下稱B帳戶)之網路銀行帳號及密碼傳送給真實姓
    名、年籍不詳之詐騙集團成員，並以此方法將上開A、B帳戶
    資料提供他人使用，而幫助他人實施詐欺取財犯罪。該等詐
    騙成員取得上開帳戶資料後，即意圖為自己不法之所有，基
    於詐欺取財之犯意聯絡，先後為下列行為：
  ㈠於110年4月間，以某通訊軟體，向吳玉玲佯稱：若投資虛擬 
    貨幣可獲利云云，致吳玉玲陷於錯誤，依指示於110年5月10
     日下午2時52分，匯款新臺幣（下同）109萬元至B帳戶。
  ㈡於110年5月上旬某日，以某通訊軟體，向汪芝妤佯稱：填錯
    帳戶資料，要繳保證金，才能將裡面的錢領出來云云，致汪
    芝妤陷於錯誤，依指示於110年5月10日下午3時34分，匯款1
    00萬元至A帳戶。
　㈢於110年5月間，以某通訊軟體，向吳任蓉佯稱：要匯錢才能
    得到禮金云云，致吳任蓉陷於錯誤，依指示於110年5月10日
    下午9時24分、同時26分、同時29分，匯款3萬元、3萬元、6
    667元至B帳戶。
　㈣於110年4月間，以某通訊軟體，向張詠迎佯稱：若投資可獲
    利云云，致張詠迎陷於錯誤，依指示於110年5月11日下午4
    時9分、同日下午4時11分，匯款5萬元、5萬元至B帳戶。
　㈤於110年5月間，以某通訊軟體，向潘佳青佯稱：要投資的話
    ，要儲值，才能賺錢云云，致潘佳青陷於錯誤，依指示於11
    0年5月11日下午5時23分、同日下午5時24分，匯款5萬元、1
    萬4000元至B帳戶。
  ㈥於110年5月間，以通訊軟體LINE，向沈于萱佯稱：投資美金
    可獲利云云，致沈于萱陷於錯誤，依指示於110年5月11日下
    午5時49分、同日下午9時34分，匯款4萬元、6萬元至B帳戶
    。
  ㈦於110年5月11日，以通訊軟體LINE，向何若凡佯稱：投資虛
    擬貨幣可獲利云云，致何若凡陷於錯誤，依指示於110年5月
    11日下午6時30分，匯款1萬元至B帳戶。
  ㈧於110年5月間，以某通訊軟體，向莊華露佯稱：投資比特幣
    可獲利云云，致莊華露陷於錯誤，依指示於110年5月7日下
    午3時31分、同年月10日下午3時6分，轉帳170萬元、40萬元
    至B帳戶。
  ㈨於110年5月間，以某通訊軟體，向李絢玉佯稱：只需要儲值
    ，日後可以將錢轉出云云，致李絢玉陷於錯誤，依指示於11
    0年5月10日下午8時3分，轉帳5萬元至B帳戶。
  ㈩於110年5月間，以某通訊軟體，向黃筱涵佯稱：投資外匯可
    賺錢云云，致黃筱涵陷於錯誤，依指示於110年5月11日下午
    5時57分，轉帳10萬元B帳戶。
  於110年5月間，以某通訊軟體，向蕭玉婷佯稱：投資比特幣
    可獲利云云，致蕭玉婷陷於錯誤，依指示於110年5月11日下
    午6時39分，轉帳15000元至B帳戶。
  於110年5月間，以某通訊軟體，向吳虹亭佯稱：若投資虛擬
    貨幣可獲利云云，致吳虹亭陷於錯誤，依指示於110年5月11
    日下午8時56分、同日下午9時29分，以網路銀行轉款15萬元
    、14萬9600元至B帳戶，旋遭該詐欺集團成員轉帳一空。
  於110年5月間，以某通訊軟體，向林梅絹佯稱：投資外幣可
    獲利云云，致林梅絹陷於錯誤，依指示於110年5月10日下午
    2時47分，匯款18萬2000元至B帳戶、於110年5月11日下午1
    時57分，匯款20萬元至A帳戶、於110年5月11日下午2時53分
    ，匯款11萬元至B帳戶，旋遭該詐欺集團成員轉帳一空。
　於110年5月間，以通訊軟體LINE、WhatsApp，向林秀珍佯稱
    ：投資外匯可賺錢云云，致林秀珍陷於錯誤，依指示於110
    年5月10日下午7時3分，轉帳3萬元至B帳戶、於110年5月11
    日下午1時27分許，轉帳2萬元至B帳戶，旋遭該詐欺集團成
    員轉帳一空。
  嗣吳玉玲、汪芝妤、吳任蓉、張詠迎、潘佳青、沈于萱、何
    若凡、莊華露、李絢玉、黃筱涵、蕭玉婷、吳虹亭、林梅絹
    、林秀珍發覺遭到詐騙後，報警處理始查悉上情。
二、案經汪芝妤、吳任蓉、張詠迎、潘佳青、沈于萱、何若凡、
    林梅絹、莊華露、黃筱涵、蕭玉婷分別訴由高雄市政府警察
    局岡山分局、桃園市政府警察局桃園分局、南投縣政府埔里
    分局、桃園市政府警察局大溪分局、新北市政府警察局蘆洲
    分局、臺南市政府警察局麻豆分局、臺中市政府警察局第二
    分局、嘉義市政府警察局第一分局、桃園市政府警察局桃園
    分局；高雄市政府警察局鳳山分局、桃園市政府警察局桃園
    分局、臺南市政府警察局歸仁分局報告福建金門地方檢察署
    （下稱金門地檢署）檢察官偵查並聲請以簡易判決處刑，暨
    林秀珍訴由金門縣警察局金城分局報告金門地檢署檢察官偵
    查後移送併辦。　　
    理  由
壹、程序方面
一、本件本院第一審於111年2月22日為簡易判決後（聲請簡易判
    決處刑案號：金門地檢署110年度偵字第1153號、第1191號
    、第1272號、第1276號、第1299號），金門地檢署檢察官分
    別於110年12月23日、110年12月27日、111年1月7日、111年
    2月10日，以110年度偵字第1403號、第1456號、111年度偵
    字第7號、第38號、第130號、第154號移送併辦意旨書移送
    併案審理，被告上訴後，金門地檢署檢察官於111年6月20日
    以111年度偵字第588號移送併辦意旨書移送併案審理。查被
    告林岱儀上揭移送併案審理所涉詐欺等罪嫌，與本件原審所
    認定之犯行，均為同一交付行為，核屬一行為觸犯數罪名之
    想像競合犯裁判上一罪關係，為法律上同一案件，本院自得
    併案審理，合先敘明。
二、被告經本院合法傳喚，此有本院送達證書1紙在卷可考（本
    院卷第119頁），其無正當理由而不到庭，爰依刑事訴訟法
    第455條之1第3項準用同法第371條之規定，不待其陳述，逕
    行一造辯論而為判決。
三、證據能力之說明：
  ㈠按被告以外之人於審判外之陳述，雖不符刑事訴訟法第159條
    之1至第159條之4之規定，而經當事人於審判程序同意作為
    證據，法院審酌該言詞陳述或書面陳述作成時之情況，認為
    適當者，亦得為證據。當事人、代理人或辯護人於法院調查
    證據時，知有第159條第1項不得為證據之情形，而未於言詞
    辯論終結前聲明異議者，視為有前項之同意，刑事訴訟法第
    159條之5規定甚明。查本判決所引用之各該被告以外之人所
    為審判外之陳述以及其他書面陳述，雖屬傳聞證據，然據檢
    察官於本院審理時表示同意有證據能力（見本院卷第174頁
    ），本院審酌上開證據資料製作時之情況，尚無違法不當及
    證明力明顯過低之瑕疵，認以之作為證據應屬適當，揆諸上
    開規定，應認有證據能力。
  ㈡又傳聞法則乃對於被告以外之人於審判外之言詞或書面陳述
    而為之規範。本案判決以下引用之其餘非供述證據，無刑事
    訴訟法第159條第1項規定傳聞法則之適用，經本院於審理時
    依法踐行調查證據程序，檢察官不爭執各該證據之證據能力
    ，且與本案待證事實具有自然之關聯性，亦查無實施刑事訴
    訟程序之公務員違法取得之情形，或其他依法應排除其證據
    能力之情況，依法自得作為證據。
貳、實體部分
一、上揭犯罪事實，被告林岱儀於原審固坦承在上揭時、地，將
    其所有上開A帳戶、B帳戶之網路銀行帳號及密碼交付他人之
    事實，惟矢口否認有何幫助洗錢、幫助詐欺犯行，辯稱：在
    臉書上看到貸款的訊息，就在通訊軟體Line加對方為好友，
    對方說銀行的帳戶要有現金的流動，比較好通過貸款，所以
    就將A、B帳戶的網路銀行帳號、密碼給對方，讓對方進出款
    項云云。惟查：
  ㈠A、B帳戶均係由被告申辦使用，且被告將A、B帳戶之網路銀
    行帳號及密碼傳送給真實姓名、年籍不詳之成年男子取得後
    ，該名成年男子及其他詐騙份子意圖為自己不法之所有，以
    如犯罪事實欄一、㈠至所示之詐欺方式，致告訴人汪芝妤、
    吳任蓉、張詠迎、潘佳青、沈于萱、何若凡、林梅絹、莊華
    露、黃筱涵、蕭玉婷、林秀珍及被害人吳玉玲、李絢玉、吳
    虹亭分別陷於錯誤，而於如犯罪事實欄一、㈠至所示時間、
    方式，匯款如犯罪事實欄一、㈠至所示之金額至被告所有上
    開A、B帳戶，此據證人即告訴人汪芝妤、吳任蓉、張詠迎、
    潘佳青、沈于萱、何若凡、林梅絹、莊華露、黃筱涵、蕭玉
    婷、林秀珍及被害人吳玉玲、李絢玉、吳虹亭分別於警詢時
    指訴綦詳（見岡山分局7509號警卷第15-17 頁、第29-31頁
    、110 偵1191號卷第15-17 頁、第67-68 、73-75 頁、第63
    -65 頁、岡山分局1401號警卷69-72 頁、110 偵1276卷第1-
    2 頁、麻豆分局警卷第7-8 頁、中市二分局警卷第3-5 頁、
    嘉義一分局警卷第1-6 頁、111 偵38號卷第31-36 頁、金城
    分局5710號警卷第15-17 頁、歸仁分局警卷第9-12頁、111 
    偵154 卷第17-18 頁、110 偵1403號卷第31-33 頁、第35-3
    6 頁），復有下列非供述證據資料在卷可參：
　⒈被告：
　⑴手機通訊軟體LINE通聯畫面翻拍照片（110偵1153卷第45-49
    頁，110偵1191卷第19-23頁）。
  ⑵臺灣土地銀行金門分行110年6月16日金門字第1100001843號
    函暨附件林岱儀（帳號：000000000000）開戶基本資料及10
    9年11月25日至110年5月25日交易明細（岡山分局1401號警
    卷第7-27頁）。
  ⑶土銀金門分行110年10月4日金門字第1100003115號函暨附件
    該行客戶（帳號：000000000000）開戶基本資料及110年4月
    1日起9月30日之交易明細（歸仁分局警卷第29-47頁）。
  ⑷元大銀行客戶基本資料及往來交易明細表（麻豆分局警卷第2
    3-25頁）。
  ⒉被害人吳玉玲：
　⑴吳玉玲與詐欺份子通聯對話紀錄翻拍照片（歸仁分局警卷第1
    3-19頁）。
　⑵吳玉玲110年5月10日匯款109萬至林岱儀土銀金門分行帳戶之
    郵政跨行匯款申請書（歸仁分局警卷第26頁）。
　⑶吳玉玲之官田隆田郵局存摺封面影本（歸仁分局警卷第27頁
    ）。
　⑷土銀金門分行110年10月4日金門字第1100003115號函暨附件
    該行客戶（帳號：000000000000）開戶基本資料及110年4月
    1日起9月30日之交易明細（歸仁分局警卷第29-47頁）。
　⑸吳玉玲之臺南市政府警察局麻豆分局官田分駐所受(處)理案
    件證明書（歸仁分局警卷第51頁）。
　⑹吳玉玲之臺南市政府肇察局麻豆分局官田分駐所受理各類案
    件紀錄表（歸仁分局警卷第53頁）。
　⑺吳玉玲之内政部警政署反詐騙諮詢專線紀錄表（歸仁分局警
    卷第55-56頁）。
　⑻林岱儀之帳戶個資檢視資料（歸仁分局警卷第58頁）。
　⑼臺南市政府警察局麻豆分局官田分駐所受理詐騙帳戶通報警
    示簡便格式表（歸仁分局警卷第65頁）。
  ⑽金融機構聯防機制通報單（歸仁分局警卷第75-78頁）
  ⒊告訴人汪芝妤：
　⑴元大商業銀行股份有限公司110年7月2日元銀字第1100008545
    號函暨附件警示帳戶000-00000000000000之開戶基本資料及
    往來明細（岡山分局7509號警卷第7-11頁）。
　⑵汪芝妤台北富邦銀行營業部存摺封面影本（岡山分局7509號
    警卷第18頁）。
　⑶汪芝妤中國信託商業銀行存摺封面影本（岡山分局7509號警
    卷第19頁）。
　⑷汪芝妤與詐騙分子之對話紀錄翻拍照片（岡山分局7509號警
    卷第20-29頁）。
　⑸汪芝妤110年5月10日匯款100萬元至被告元大銀行帳戶之匯款
    收據影本（岡山分局7509號警卷第41頁）。
　⑹汪芝妤之臺北市○○○○○○○○○○○○路○○○○○○○○○○○0000號警卷第44
    頁）。
　⑺汪芝妤之臺北市政府警察局大同分局重慶北路派出所受理各
    類案件紀錄表（岡山分局7509號警卷第45頁）。
　⑻汪芝妤之臺北市政府警察局大同分局重慶北路派出所受(處)
    理案件證明單（岡山分局7509號警卷第46頁）。
　⑼汪芝妤之臺北市政府警察局大同分局重慶北路派出所受理詐
    騙帳戶通報警示簡便格式表（岡山分局7509號警卷第47頁）
    。
  ⑽金融機構聯防機制通報單（岡山分局7509號警卷第49頁）。
  ⑾林岱儀之帳戶個資檢視報表（岡山分局7509號警卷第52頁）
    。
  ⒋告訴人吳任蓉：
　⑴臺灣土地銀行金門分行110年6月16日金門字第1100001843號
    函暨附件林岱儀（帳號：000000000000）開戶基本資料及10
    9年11月25日至110年5月25日交易明細（岡山分局1401號警
    卷第7-27頁）。
　⑵網銀轉帳成功之手機畫面翻拍照片（岡山分局1401號警卷第4
    0-41頁）。
　⑶吳任蓉與詐欺份子手機通訊軟體對話紀錄翻拍照片（岡山分
    局1401號警卷第41-45頁）。
　⑷吳任蓉之臺北市政府警察局松山分局中崙派出所受理詐騙帳
    戶通報警示簡便格式表（岡山分局1401號警卷第47頁）。
　⑸吳任蓉之内政部警政署反詐騙諮詢專線紀錄表（岡山分局140
    1號警卷第59-60頁）。
　⑹吳任蓉之臺北市政府警察局松山分局中崙派出所受(處)理案
    件證明單（岡山分局1401號警卷第61-63頁）。
　⑺吳任蓉之臺北市政府警察局松山分局中崙派出所陳報單（岡
    山分局1401號警卷第65頁）。
　⑻吳任蓉之臺北市政府警察局松山分局中崙派出所受理各類案
    件紀錄表（岡山分局1401號警卷第67頁）。
  ⒌告訴人張詠迎：
　⑴警製張詠迎遭詐騙時間一覽表（110偵1191調查筆錄卷第1-2
    頁）。
　⑵張詠迎之內政部警政署反詐騙諮詢專線紀錄表（110偵1191調
    查筆錄卷第19-20頁）。
　⑶張詠迎與詐欺分子之通聯對話紀錄翻拍照片1份（110偵1191
    調查筆錄卷第21-25頁）。
　⑷張詠迎網銀交易明細翻拍照片（110偵1191調查筆錄卷第31-3
    2頁）。
　⑸張詠迎之新北市政府警察局新莊分局光華派出所受理詐騙帳
    戶通報警示簡便格式表（110偵1191調查筆錄卷第41頁）。
  ⑹張詠迎之金融機構聯防機制通報單（110偵1191調查筆錄卷第
    43-56頁）。
　⑺張詠迎之新北市政府警察局新莊分局光華派出所受理各類案
    件紀錄表（110偵1191調查筆錄卷第57頁）。
　⑻張詠迎之新北市政府警察局新莊分局光華派出所受(處)理案
    件證明單（110偵1191調查筆錄卷第59頁）。
　⑼土銀金門分行110年10月1日金門字第1100003194號函暨附件
    客戶（帳號：000000000000）開戶基本資料及110年2月12日
    至5月12日交易明細（110偵1191調查筆錄卷第123-144頁）
    。
  ⒍告訴人潘佳青：
　⑴潘佳青之内政部警政署反詐騙諮詢專線紀錄表（110偵1191調
    查筆錄卷第69-71頁）。
　⑵警製0000000潘佳青遭詐騙案-警示帳戶一覽表（110偵1191調
    查筆錄卷第77-79頁）。
　⑶潘佳青之南投縣政府警察局埔里分局愛蘭派出所受理詐騙帳
    戶通報警示簡便格式表（110偵1191調查筆錄卷第81-83頁）
    。
　⑷潘佳青之網銀匯款交易紀錄翻拍照片（110偵1191調查筆錄卷
    第89-91頁）。
　⑸潘佳青依詐騙份子指示下載交易平台APP並操作下單買賣之翻
    拍照片（110偵1191調查筆錄卷第111-117頁）。
　⑹潘佳青之南投縣政府警察局埔里分局愛蘭派出所受理各類案
    件紀錄表（110偵1191調查筆錄卷第119頁）。
　⑺潘佳青之南投縣政府警察局埔里分局愛蘭派出所受(處)理案
    件證明單（110偵1191調查筆錄卷第121頁）。
　⑻土銀金門分行110年10月1日金門字第1100003194號函暨附件
    客戶（帳號：000000000000）開戶基本資料及110年2月12日
    至5月12日交易明細（110偵1191調查筆錄卷第123-144頁）
    。
  ⒎告訴人沈于萱：
　⑴臺灣土地銀行金門分行110年6月16日金門字第1100001843號
    函暨附件林岱儀（帳號：000000000000）開戶基本資料及10
    9年11月25日至110年5月25日交易明細（岡山分局1401號警
    卷第7-27頁）。
　⑵網銀交易明細翻拍照片-6萬元（岡山分局1401號警卷第73頁
    ）。
　⑶金融機構聯防機制通報單（岡山分局1401號警卷第85-88頁，
    同第92、94頁）。
　⑷沈于萱之桃園市政府警察局大溪分局南雅派出所受理詐騙帳
    戶通報警示簡便格式表（岡山分局1401號警卷第129頁，同
    第114頁）。
　⑸沈于萱網銀交易明細翻拍照片（岡山分局1401號警卷第130頁
    ）。
　⑹沈于萱之内政部警政署反詐騙諮詢專線紀錄表（岡山分局140
    1號警卷第131-132頁）。
　⑺沈于萱之桃園市政府警察局大溪分局南雅派出所受(處)理案
    件證明單（岡山分局1401號警卷第133頁，同第116頁）。
  ⒏告訴人何若凡：
　⑴臺灣土地銀行金門分行110年8月12日金門字第1100002548號
    函暨附件林岱儀（帳號：000000000000）開戶基本資料及11
    0年3月1日至5月31日交易明細（110偵1276調查筆錄卷第3-1
    8頁）。
　⑵林岱儀之帳戶個資檢視報表（110偵1276調查筆錄卷第19頁）
    。
　⑶何若凡之內政部警政署反詐騙諮詢專線紀錄表（110偵1276調
    查筆錄卷第20頁）。
　⑷何若凡之嘉義市政府警察局第二分局南門派出所受理詐騙帳
    戶通報警示簡便格式表（110偵1276調查筆錄卷第21頁）。
　⑸金融機構聯防機制通報單（110偵1276調查筆錄卷第23頁）。
　⑹何若凡之嘉義市政府警察局第二分局南門派出所受理各類案
    件紀錄表（110偵1276調查筆錄卷第25頁）。
  ⒐被害人吳虹亭：
　⑴土銀金門分行110年11月15日金門字第1100003758號函暨附件
    客戶（帳號：000000000000）開戶基本資料及110年2月12日
    至5月12日交易明細（110偵1403調查筆錄卷第9-29頁）。
　⑵吳虹亭網路轉帳交易明細翻拍照片（110偵1403調查筆錄卷第
    37-39頁）。
　⑶吳虹亭之壹中市政府警察局東勢分局中坑派出所受理詐騙帳
    戶通報警示簡便格式表（110偵1403調查筆錄卷第41頁）。
　⑷吳虹亭之内政部警政署反詐騙諮詢專線紀錄表（110偵1403調
    查筆錄卷第43-44頁）。
　⑸吳虹亭之臺中市政府警察局東勢分局中坑派出所受理各類案
    件紀錄表（110偵1403調查筆錄卷第45頁）。
　⑹吳虹亭之臺中市政府警察局東勢分局中坑派出所受(處)理案
    件證明單（110偵1403調查筆錄卷第47頁）。
  ⒑告訴人林梅絹：
　⑴林梅絹110年5月10日匯款18萬2000元至林岱儀土銀金門分行
    帳戶之郵政跨行匯款申請書（麻豆分局警卷第9頁）。
　⑵林梅絹110年5月11日匯款11萬元至林岱儀土銀金門分行帳戶
    之郵政跨行匯款申請書（麻豆分局警卷第11頁）。
　⑶林梅絹110年5月11日匯款20萬元至林岱儀元大銀行佳里分行
    帳戶之郵政跨行匯款申請書（麻豆分局警卷第13頁）。
　⑷林岱儀之臺灣土地銀行客戶存款往來一覽表（麻豆分局警卷
    第15-22頁）。
　⑸林岱儀之元大銀行客戶基本資料及往來交易明細表（麻豆分
    局警卷第23-25頁）。
　⑹林梅絹之臺中市政府警察局烏日分局犁份派出所受(處)理案
    件證明單（麻豆分局警卷第27頁）。
　⑺林梅絹之内政部警政署反詐騙諮詢專線紀錄表（麻豆分局警
    卷第29-30頁）。
　⑻林梅絹臺中市政府警察局烏日分局犁份派出所受理詐騙帳戶
    通報警示簡便格式表（麻豆分局警卷第31-33頁）。
　⑼金融機構聯防機制通報單（麻豆分局警卷第35-39頁）。
  ⑽林梅絹與詐騙方線上客服之通聯對話錄翻拍照片（麻豆分局
    警卷第41-43頁）。
  ⒒告訴人黃筱涵：
　⑴黃筱涵網路銀行轉帳畫面翻拍照片（嘉義一分局警卷第7頁）
    。
　⑵林岱儀之土銀金門分行帳戶基本資料及往來交易明細（嘉義
    一分局警卷第10-21頁）。
　⑶黃筱涵之内政部警政署反詐騙諮詢專線紀錄表（嘉義一分局
    警卷第27-28頁）。
　⑷黃筱涵之桃園市政府警察局中壢分局自強派出所受理詐騙帳
    戶通報警示簡便格式表（嘉義一分局警卷第35頁）。
　⑸金融機構聯防機制通報單（嘉義一分局警卷第43頁）。
　⑹黃筱涵與詐騙客服之對話紀錄翻拍照片（嘉義一分局警卷第4
    4-90頁）。
　⑺黃筱涵之桃園市政府警察局中壢分局自強派出所受理各類案
    件紀錄表（嘉義一分局警卷第91頁）。
　⑻黃筱涵之桃園市政府警察局中壢分局自強派出所受(處)理案
    件證明單（嘉義一分局警卷第92頁）。
  ⒓告訴人蕭玉婷：
　⑴土地銀行金門分行110年11月15日金門字第1100003758號函暨
    附件該行客戶（帳號：000000000000）開戶基本資料及110
    年2月12日起至5月12日止交易明細（111偵38調查筆錄卷第9
    -29頁）。
　⑵蕭玉婷之台中銀行存摺封面及內頁影本（111偵38調查筆錄卷
    第37-43頁）。
　⑶蕭玉婷ATM轉帳15000元至林岱儀土銀帳戶之交易明細表（111
    偵38調查筆錄卷第47頁）。
　⑷蕭玉婷手機操作投資詐騙軟體畫面及詐騙客服對話畫面翻拍
    照片（111偵38調查筆錄卷第51-57頁）。
　⑸蕭玉婷之彰化縣警察局芳苑分局芳苑派出所受理詐騙帳戶通
    報警示簡便格式表（111偵38調查筆錄卷第59頁）。
　⑹金融機構聯防機制通報單（111偵38調查筆錄卷第61-65頁）
    。
　⑺蕭玉婷之內政部警政署反詐騙諮詢專線紀錄表（111偵38調查
    筆錄卷第67-68頁）。
　⑻蕭玉婷之彰化縣警察局芳苑分局芳苑派出所受理各類案件紀
    錄表（111偵38調查筆錄卷第69頁）。
　⑼蕭玉婷之彰化縣警察局芳苑分局芳苑派出所受(處)理案件證
    明單（111偵38調查筆錄卷第71頁）。
  ⒔告訴人莊華露：
　⑴警製被害人匯款明細一覽表（中市二分局警卷第7頁）。
　⑵林岱儀之土地銀行金門分行帳戶基本資料及交易明細（中市
    二分局警卷第9-20頁）。
　⑶莊華露網路銀行轉帳交易紀錄及臨櫃匯款單翻拍照片（中市
    二分局警卷第21-22頁）。
　⑷莊華露國泰世華銀行存摺封面影本（中市二分局警卷第25頁
    ）。
　⑸莊華露國泰世華銀行存摺內頁影本（中市二分局警卷第29-32
    頁）。
　⑹莊華露與詐騙客服之對話紀錄翻拍照片（中市二分局警卷第3
    3-41頁）。
　⑺莊華露之臺北市政府警察局士林分局芝山岩派出所受理詐騙
    帳戶通報警示簡便格式表（中市二分局警卷第43頁）。
　⑻莊華露之内政部警政署反詐騙諮詢專線紀錄表（中市二分局
    警卷第45-46頁）。
  ⒕被害人李絢玉：
　⑴警製匯款時間及金額表（111 偵154 調查筆錄卷第1 頁）。
　⑵林岱儀之帳戶個資檢視報表（111偵154調查筆錄卷第3頁）。
　⑶林岱儀之臺灣土地銀行客戶存款往來一覽表及交易明細（111
    偵154調查筆錄卷第21-39頁）。
　⑷李絢玉之内政部警政署反詐騙諮詢專線紀錄表（111偵154調
    查筆錄卷第39-40頁）。
　⑸李絢玉之高雄市政府警察局鳳山分局新甲派出所受理詐騙帳
    戶通報警示簡便格式表（111偵154調查筆錄卷第42頁）。
　⑹金融機構聯防機制通報單（111偵154調查筆錄卷第59頁）。
　⑺李絢玉與詐騙份子之對話紀錄及軟體介面翻拍照片（111偵15
    4調查筆錄卷第63-66頁）。
　⑻李絢玉之高雄市政府警察局鳳山分局新甲派出所受(處)理案
    件證明單（111偵154調查筆錄卷第67頁）。
　⑼李絢玉之高雄市政府警察局鳳山分局新甲派出所受理各類案
    件紀錄表（111偵154調查筆錄卷第68頁）。
  ⒖告訴人林秀珍：（金門地檢署併辦）
　⑴警製被害人林秀珍詐欺案流程圖（金城分局5710號警卷第5頁
    ）。
　⑵警製被害人因詐欺案受騙轉帳或匯款一覽表（金城分局5710
    號警卷第7頁）。
　⑶桃園市政府警察局龜山分局大埔派出所受(處)理案件證明單
    （金城分局5710號警卷第21頁）。
　⑷桃園市政府警察局龜山分局大埔派出所受理各類案件紀錄表
    （金城分局5710號警卷第23頁）。
　⑸林秀珍手機畫面翻拍照片6張（金城分局5710號警卷第29-34
    頁）。
　⑹桃園市政府警察局龜山分局大埔派出所受理詐騙帳戶通報警
    示簡便格式表（金城分局5710號警卷第35-36頁）。
　⑺金融機構聯防機制通報單（金城分局5710號警卷第37-39頁）
    。
　⑻被告林岱儀土地銀行金門分行帳號000000000000帳戶之客戶
    時序往來明細查詢（金城分局5710號警卷第41-50頁）。
  ㈡承上述，堪認上開A、B帳戶確為被告申辦使用，嗣遭不詳詐
    騙成員持以訛詐告訴人及被害人14人使之交付財物等事實，
    首堪認定。
  ㈢上開A、B帳戶之網路銀行帳號、密碼，業經被告於110年5月6
    日左右，在金門縣某處，以通訊軟體Line交付與他人乙情，
    亦據被告於偵查及原審訊問時自承在卷；A、B帳戶嗣後確曾
    遭不詳詐騙成員用以要求遭詐騙之告訴人及被害人共14人轉
    入款項復如前述，故被告交付A、B帳戶之網路銀行帳號、密
    碼等資料與他人之行為，客觀上確已使其自身無法掌控該帳
    戶資料之使用方法及用途，且實際上亦已對詐騙成員提供助
    力，使之得利用A、B帳戶作為犯罪工具，而遂行詐欺取財犯
    行無疑。
  ㈣又申辦貸款應憑申請人之財力、信用資料以進行徵信，無須
    交付帳戶存摺、提款卡（含密碼）等資料，且辦理貸款時應
    明確知悉放款機關，並先確認利息計算、繳息方式、還款期
    限等情，乃屬一般之常識。而現今社會詐騙案件頻傳，近來
    利用人頭帳戶以行詐騙之事屢見不鮮，詐騙份子以購物付款
    方式設定錯誤、中獎、退稅、家人遭擄、信用卡款對帳、提
    款卡密碼外洩、疑似遭人盜領存款等事由，詐騙被害人至金
    融機構櫃檯電匯，抑或持提款卡至自動櫃員機依其指示操作
    ，使被害人誤信為真而依指示操作轉出款項至人頭帳戶後，
    詐騙份子隨即將之提領一空之詐騙手法，層出不窮，且經政
    府多方宣導，並經媒體反覆傳播，而諸如擄車勒贖、假勒贖
    電話、網路詐騙、電話詐騙等，多數均係利用第三人之帳戶
    ，作為恐嚇取財或詐欺取財所得財物匯入、取款以逃避檢警
    查緝之用之犯罪工具，是依一般人通常之知識、智能及經驗
    ，均已詳知向陌生人購買、承租或其他方法取得金融機構帳
    戶者，多係欲藉該帳戶取得不法犯罪所得，且隱匿帳戶內資
    金之實際取得人之身分，以逃避追查，是避免本身金融機構
    帳戶被不法行為人利用為詐財之工具，應係一般生活所易於
    體察之常識。而被告於本案行為時已28歲，且有從事餐廳之
    五年工作經驗（見原審卷第43頁），應認其當時係具有相當
    智識程度及社會經驗之成年人，且非毫無使用網路銀行帳號
    及密碼之經驗者，則其自可預見將個人專屬網路銀行帳號及
    密碼交付他人，他人即可支配使用其帳戶，不僅可以領取帳
    戶內之金額，當然亦可行騙他人匯款進入其等帳戶，再行領
    取，極易被利用為與財產有關之犯罪工具。況被告於偵查時
    供稱：我將A、B帳戶之網路銀行帳號及密碼交給對方時，對
    方有傳身份證給我看，但無法確定是否為對方本人等語（見
    偵1153號卷第55-57頁）。然衡諸一般常情，苟對方是確實
    協助辦理貸款之所屬人員，則應將其公司行號及聯絡地址及
    本人真實姓名、聯絡方式等基本資料詳實告知被告，以便被
    告與其聯絡或辦理後續事宜，然被告對於聯絡其之人真實姓
    名、地址竟毫無所悉，僅靠電話聯絡，即逕將A、B帳戶之網
    路銀行帳號及密碼交與對方，顯見該名協助申辦貸款之人在
    與被告聯繫過程中有刻意隱匿真實身分，被告復未查證該辦
    理貸款之公司是否存在，且明知自行申辦帳戶並不困難，對
    方此等申辦貸款顯與常情不合，以被告之智識能力及工作經
    驗，應得察覺協助申辦貸款之人之上開行為誠屬可疑，且未
    將當時貸款之通訊軟體對話紀錄留存，亦未就A、B帳戶有何
    等報失或止付之動作（見原審卷第42頁）。可見被告對其個
    人網路銀行帳戶被利用為犯罪工具使用，雖非有意使其發生
    ，然對此項結果之發生，亦不違其本意，至臻明確。
  ㈤復參酌上開A、B帳戶之歷史交易明細表，其中A帳戶部分，在
    告訴人汪芝妤110年5月10日下午3時34分匯款匯入100萬元前
    之結存餘額僅有50元，在告訴人汪芝妤匯入的上開金額入帳
    後3分鐘，A帳戶隨即轉出99萬9,500元至其他帳戶，僅餘450
    元；告訴人林梅絹於110年5月11日下午1時57分匯款匯入20
    萬元，6分鐘後該筆款項亦被轉出至其他帳戶。就B帳戶部分
    ，在告訴人莊華露110年5月7日下午3時31分匯款入戶170萬
    元前之結存餘額僅有50元，在告訴人莊華露匯入上開金額後
    6分鐘不到，B帳戶隨即轉出170萬元至其他帳戶，僅餘40元
    ；同日另有匯入5萬元，轉帳5萬元，匯入5萬元、10萬元，
    轉帳15萬元，餘額僅餘20元；同年5月10日另有匯入20萬元
    、19萬3000元，轉帳39萬2000元，餘額1,050元；被害人吳
    玉玲匯款109萬元、告訴人林梅絹匯款18萬2,000元，隨即轉
    帳127萬2,500元，餘額540元；告訴人莊華露匯款40萬元，
    隨即轉帳40萬元，餘額530元，以及其他數十筆匯款後隨即
    轉帳等款項進出，轉帳後餘額僅為數十元至數百元不等，此
    有上開A、B帳戶之開戶資料及歷史交易明細表在卷可參。此
    情核與一般人頭帳戶提供其所有之帳戶給詐騙成員使用前，
    均會將帳戶內之存款提領至千元，甚至百元以下之情節，如
    出一轍，益徵被告之上開A、B帳戶所以會脫離其持有，應係
    被告將該A、B等帳戶之網路銀行帳號及密碼交給不詳之詐欺
    人士使用等情無疑。
　㈥被告構成幫助洗錢罪之說明：
　⒈按最高法院大法庭108年度台上大字第3101號裁定之見解如下
    ：
　⑴提供金融網路銀行帳戶及密碼與不認識之他人使用，是否係
    洗錢防制法第2條規定之「洗錢」行為？　　 　 　
　①提供金融網路帳戶及密碼之行為人，因已將網路銀行之帳戶
    及密碼等物件提供他人使用，失去對自己帳戶之實際管領權
    限，若無配合指示親自提款，即無收受、持有或使用特定犯
    罪所得之情形，且無積極之移轉或變更特定犯罪所得之行為
    ，故非屬洗錢防制法第2條第1款、第3款所稱之洗錢行為。
　②洗錢防制法第2條修正之立法說明第3點雖謂「…㈣提供帳戶以
    掩飾不法所得之去向，例如：販售帳戶予他人使用…」等語
    ，似以販售帳戶為洗錢類型之一，然其僅係單純之舉例，並
    未說明何以與掩飾、隱匿之要件相當。而文義解釋為法律解
    釋之基礎，立法者之意思僅屬對構成要件文義之眾多解釋方
    法之一，仍須就法條文字之規範目的及保護利益具體分析。
    一般而言，洗錢防制法第2條第2款之掩飾、隱匿行為，目的
    在遮掩、粉飾、隱藏、切斷特定犯罪所得與特定犯罪間之關
    聯性，是此類洗錢行為須與欲掩飾、隱匿之特定犯罪所得間
    具有物理上接觸關係（事實接觸關係）。而提供金融網路銀
    行帳戶及密碼供他人使用，嗣後被害人雖匯入款項，然此時
    之金流仍屬透明易查，在形式上無從合法化其所得來源，未
    造成金流斷點，尚不能達到掩飾或隱匿特定犯罪所得之來源
    、去向及所在之作用，須待款項遭提領後，始產生掩飾、隱
    匿之結果。故而，行為人提供金融網路銀行帳戶及密碼，若
    無參與後續之提款行為，即非洗錢防制法第2條第2款所指洗
    錢行為，無從成立一般洗錢罪之直接正犯。
　⑵提供金融網路帳戶及密碼之行為人是否成立一般洗錢罪之幫
    助犯？
　①特定犯罪之正犯實行特定犯罪後，為掩飾、隱匿其犯罪所得
    財物之去向及所在，而令被害人將款項轉入其所持有、使用
    之他人金融帳戶，並由該特定犯罪正犯前往提領其犯罪所得
    款項得手，如能證明該帳戶內之款項係特定犯罪所得，因已
    被提領而造成金流斷點，該當掩飾、隱匿之要件，該特定犯
    罪正犯自成立一般洗錢罪之正犯。
　②刑法第30條之幫助犯，係以行為人主觀上有幫助故意，客觀
    上有幫助行為，即對於犯罪與正犯有共同認識，而以幫助意
    思，對於正犯資以助力，但未參與實行犯罪之行為者而言。
    幫助犯之故意，除需有認識其行為足以幫助他人實現故意不
    法構成要件之「幫助故意」外，尚需具備幫助他人實現該特
    定不法構成要件之「幫助既遂故意」，惟行為人只要概略認
    識該特定犯罪之不法內涵即可，無庸過於瞭解正犯行為之細
    節或具體內容。此即學理上所謂幫助犯之「雙重故意」。金
    融帳戶乃個人理財工具，依我國現狀，申設金融帳戶並無任
    何特殊限制，且可於不同之金融機構申請多數帳戶使用，是
    依一般人之社會通念，若見他人不以自己名義申請帳戶，反
    而收購或借用別人之金融帳戶以供使用，並要求提供金融網
    路帳戶及告知密碼，則提供金融帳戶者主觀上如認識該帳戶
    可能作為對方收受、提領特定犯罪所得使用，對方提領後會
    產生遮斷金流以逃避國家追訴、處罰之效果，仍基於幫助之
    犯意，而提供該金融網路銀行帳戶及密碼，以利洗錢實行，
    仍可成立一般洗錢罪之幫助犯。
　③綜上，行為人提供金融網路銀行帳戶、密碼與不認識之人，
    固非屬洗錢防制法第2條所稱之洗錢行為，不成立一般洗錢
    罪之正犯；然行為人主觀上如認識該帳戶可能作為收受、提
    領特定犯罪所得使用，他人提領後會產生遮斷資金流動軌跡
    以逃避國家追訴、處罰之效果，仍基於幫助之犯意而提供，
    則應論以幫助犯一般洗錢罪。
　⒉經查：
　⑴本案A帳戶、B帳戶均為被告所申辦使用，為帳戶之實際管理
    人。被告既明知任意將金融網路銀行帳戶及密碼提供不熟識
    之人，極有可能被詐騙成員取得掌控權，利用以之收取詐欺
    取財之贓款，以被告高職畢業之智識程度，於本案行為時已
    28歲，且有從事餐廳服務業之工作經驗，應認其當時係具有
    相當智識程度及社會經驗之成年人，對此實難諉稱不知。雖
    然該等帳戶之戶名仍為被告，外觀上存匯入該等帳戶之款項
    係顯示由被告取得，但實際上匯（存）入帳戶之款項，最後
    乃是由身分不詳、實際掌控該等帳戶之詐騙成員取得，被害
    人遭詐騙而匯（存）入之款項，在該實際掌控被告帳戶之詐
    騙成員領取後，該犯罪所得實際去向，已無從查得，形成金
    流斷點，不易查明，因而產生掩飾詐欺犯罪所得去向之效果
    ，此應為被告所得認知。
　⑵金融帳戶為個人之理財工具，一般民眾皆可以存入最低開戶
    金額之方式自由申請開設金融帳戶，並無任何特殊限制，亦
    得同時在不同金融機構申請多數存款帳戶使用，當無取得他
    人帳戶使用之必要。而金融存款帳戶，攸關存戶個人財產權
    益保障，專屬性甚高，衡諸常理，若非與本人有密切關係者
    ，不可能任意交付個人金融網路銀行帳戶及密碼予他人，縱
    有交付個人金融網路銀行帳戶資料予他人使用之特殊情形，
    亦必會先行瞭解他人使用金融網路銀行帳戶及密碼之目的始
    行提供。況以電話通知中獎、個人資料外洩、刊登虛偽販賣
    之商品、假冒親友身分借款或其他類似之不法詐騙份子，經
    常利用他人帳戶之金融網路銀行帳戶及密碼以遂行犯行，並
    藉人頭帳戶製造犯罪所得金流斷點，致使無法查明犯罪所得
    去向及真正提領詐欺贓款之犯罪者，類此案件在社會上層出
    不窮，亦屢經報章雜誌及其他新聞媒體再三披露，故避免此
    等專屬性甚高之金融帳戶資料遭不明人士利用為洗錢犯罪工
    具，亦為一般生活認知所應有之認識。被告依其智識程度、
    生活與工作經驗，對於上情難諉為不知，已如前述。被告應
    可預見其提供個人金融網路銀行帳戶及密碼予不熟識之人，
    可能會供他人利用進行詐騙行為，而被害人匯入之贓款一經
    提領，勢將產生遮斷資金流動軌跡以逃避國家追訴、處罰之
    結果。
　⑶被告雖無收受、持有或使用特定犯罪所得之情形，且無積極
    之移轉或變更特定犯罪所得之行為，非屬洗錢防制法第2條
    第1款、第3款所稱之洗錢行為，但其提供其申設使用之上開
    A、B銀行之網路銀行帳號及密碼之行為，仍對詐欺成員成員
    得利用該帳戶收取詐欺所得贓款，進而提領或再次轉帳而形
    成資金追查斷點無法追查之洗錢行為，提供助力。被告既知
    上述情節，竟仍任意提供帳戶之網路銀行帳號及密碼，顯有
    容任而不違反其本意之幫助洗錢之不確定故意甚明。從而，
    被告提供個人網路銀行帳號及密碼之行為，仍該當一般洗錢
    罪之幫助犯。
　㈦綜上所述，被告既能預見提供其A帳戶、B帳戶網路銀行帳號
    及密碼予不熟識之人，將可能被詐欺成員利用作為收取詐騙
    贓款帳戶之用，亦能預見詐欺成員提領犯罪所得後將產生遮
    斷資金流動之追查斷點，以逃避國家追訴、處罰之結果，仍
    任意提供個人網路銀行帳號及密碼，而容任該結果發生，則
    該結果之發生應不違背其本意，被告自有幫助詐欺取財與幫
    助一般洗錢之不確定故意與行為至明。是被告於原審所辯，
    顯係卸責之詞，不足採信。本件事證明確，被告犯行堪以認
    定，應依法論科。
二、論罪：
　㈠按刑法上之幫助犯，係對於犯罪與正犯有共同之認識，而以
    幫助之意思，對於正犯資以助力，而未參與實施犯罪之行為
    者而言（最高法院88年度台上字第1270號判決意旨參照）。
    本案被告提供上開A、B銀行之網路銀行之帳號及密碼供詐欺
    不法份子使用，使被害人等因該詐欺不法份子詐騙而將款項
    匯入上開帳戶，僅為他人之詐欺取財犯行提供助力，尚無證
    據足以證明被告係以自己實施詐欺取財犯罪之意思，或與他
    人為詐欺取財犯罪之犯意聯絡，或有直接參與詐欺取財犯罪
    構成要件行為分擔等情事。是核被告所為，係犯刑法第30條
    第1項前段、第339條第1項幫助犯詐欺取財罪，及刑法第30
    條第1項前段、洗錢防制法第14條第1項幫助一般洗錢罪。被
    告僅提供網路銀行帳號及密碼與詐欺成員，無參與後續之提
    款行為，揆諸上開說明，其所為非洗錢防制法第2條第2款、
    第3條第2款所指洗錢行為，無從成立一般洗錢罪之直接正犯
    。又被告固有提供其所有上開A、B銀行之網路銀行之帳號及
    密碼幫助他人詐欺取財之不確定故意，然詐欺取財之方式甚
    多，依告訴人汪芝妤、吳任蓉、張詠迎、潘佳青、沈于萱、
    何若凡、林梅絹、莊華露、黃筱涵、蕭玉婷、林秀珍及被害
    人吳玉玲、李絢玉、吳虹亭於警詢時指訴之情節，尚不足以
    認定被告對於該詐欺成員是否採用如犯罪事實欄一、所示之
    加重手段詐騙本件告訴人、被害人乙節有所認知或容任，聲
    請簡易判決處刑意旨亦未就此部分舉證，依罪證有疑，利歸
    被告之原則，尚難認被告有刑法第339條之4第1項第3款之幫
    助加重詐欺取財行為，附此敘明。
　㈡被告以一提供A、B帳戶之網路銀行帳號及密碼之行為，而犯
    上開幫助詐欺取財、幫助一般洗錢等二罪，為想像競合犯，
    應依刑法第55條之規定，從一重之幫助一般洗錢罪處斷。
　㈢又被告以一個交付上開A帳戶、B帳戶資料之行為，幫助詐欺
    成員詐欺告訴人汪芝妤、吳任蓉、張詠迎、潘佳青、沈于萱
    、何若凡、林梅絹、莊華露、黃筱涵、蕭玉婷、林秀珍及被
    害人吳玉玲、李絢玉、吳虹亭交付財物，並洗錢得逞，係以
    一個行為幫助十四次詐欺取財、洗錢之犯行，為想像競合犯
    ，應依刑法第55條之規定，從一重之幫助一般洗錢罪處斷。
  ㈣被告以幫助他人犯罪之意思而參與犯罪構成要件以外之行為
    ，為一般洗錢罪之幫助犯，爰依刑法第30條第2項之規定，
    按正犯之刑度減輕其刑。
三、原判決撤銷改判之理由：
  ㈠原判決就被告所犯犯罪事實一、㈠至之幫助洗錢、詐欺取財
    犯行，予以論罪科刑，固非無見。被告不服提起上訴，檢察
    官固未提起上訴，然檢察官併辦意旨主張原審未及審酌其於
    本院審理時移送併辦之告訴人林秀珍部分（即犯罪事實一、
    之幫助洗錢、詐欺取財等犯行），依上所述，為有理由，
    自應由本院將原判決撤銷改判，以期適法，且原審判決因有
    上開未及論述犯罪事實之適用法條不當而撤銷之情形，依刑
    事訴訟法第370條第1項但書規定，並無不利益變更禁止原則
    之適用，併此敘明。　 
  ㈡爰以行為人之責任為基礎，審酌被告已預見提供帳戶資料與
    他人，可能遭利用作為財產犯罪之工具，竟未能警惕，任意
    交付上開A帳戶、B帳戶之網路銀行帳號及密碼供他人作為不
    法目的使用，影響社會金融交易秩序及助長詐欺活動之發生
    ，並因此增加被害人事後向幕後詐騙成員追償及刑事犯罪偵
    查之困難，殊為不該，被告所為亦實際幫助詐騙成員遂行詐
    欺及一般洗錢犯罪，使告訴人汪芝妤、吳任蓉、張詠迎、潘
    佳青、沈于萱、何若凡、林梅絹、莊華露、黃筱涵、蕭玉婷
    、林秀珍及被害人吳玉玲、李絢玉、吳虹亭均受有相當之財
    產上損害，而考量本件因被告幫助一般洗錢之犯行，由被害
    人14人匯入A、B帳戶內之金額高達553萬7,267元，約相當於
    239個月至240個月之基本工資，於現今社會生活水準下，其
    金額極高，被告之犯行造成之影響巨大，且被告犯後尚否認
    犯行，無意面對應承擔之司法責任，也無意與被害人和解或
    賠償被害人之損失，犯後態度不佳。但考量本件尚無證據足
    證被告曾參與詐術、洗錢之施行或分受詐得之款項，僅係單
    純提供帳戶資料供他人使用；且被告並無其他遭法院認定有
    罪之前科，素行尚可，兼衡被告自承其在餐廳工作，月收入
    約3萬5,000元，與配偶同住，有1個2歲小孩之家庭經濟情況
    、智識程度為高職畢業(見原審卷第43頁)等一切情狀，量處
    如主文所示之刑，並對併科罰金之部分定其易服勞役之折算
    標準，以示懲儆。又依刑法第41條第1項規定得易科罰金之
    罪，以所犯最重本刑為「5年以下有期徒刑之刑」者為限，
    被告所犯本件為刑法第30條第1項前段、洗錢防制法第14條
    第1項之幫助一般洗錢罪，其法定刑為「7年以下有期徒刑」
    ，並不得易科罰金，是被告所犯依法仍不得諭知易科罰金之
    折算標準，惟仍得依刑法第41條第3項規定請求易服社會勞
    動，併此指明。
四、沒收部分：
　㈠犯罪所得之沒收、追繳或追徵，在於剝奪犯罪行為人之實際
    犯罪所得（原物或其替代價值利益），使其不能坐享犯罪之
    成果，以杜絕犯罪誘因，可謂對抗、防止經濟、貪瀆犯罪之
    重要刑事措施，性質上屬類似不當得利之衡平措施，著重所
    受利得之剝奪，是苟無犯罪所得，自不生利得剝奪之問題。
    又幫助犯係指就他人之犯罪加以助力，使其易於實施之積極
    或消極行為而言。其犯罪態樣與實施犯罪之正犯有異，其所
    處罰者，乃其提供助力之行為本身，而非正犯實施犯罪之行
    為，因此幫助犯對正犯所有供犯罪所用或因犯罪所得之物，
    無庸併為沒收之宣告；幫助犯僅係對於犯罪構成要件以外行
    為為加工，除因幫助行為有所得外，正犯犯罪所得，非屬幫
    助犯之犯罪成果，自不得對其為沒收之諭知（最高法院88年
    度台上字第6234號、106年度台上字第1196號判決意旨參照
    ）。依本案卷內證據資料內容，並無證據證明被告上開幫助
    犯行有取得任何犯罪所得，亦無從認定被告有分得詐欺所得
    之款項，是被告就本案既無不法利得，自無犯罪所得應予宣
    告沒收或追徵之問題，爰不予宣告沒收或追徵其價額。
　㈡洗錢防制法第18條第1項固規定「犯第14條之罪，其所移轉、
    變更、掩飾、隱匿、收受、取得、持有、使用之財物或財產
    上利益，沒收之；犯第15條之罪，其所收受、持有、使用之
    財物或財產上利益，亦同。」，惟被告非實際上提款之人，
    無掩飾隱匿詐欺贓款之犯行，非洗錢防制法第14條第1項之
    正犯，自無上開條文適用，附此敘明。
據上論斷，應依刑事訴訟法第455條之1第1項、第3項、第369條
第1項前段、第370條第1項但書、第371條、第364條、第299條第
1項前段，洗錢防制法第14條第1項，刑法第11條前段、第30條第
1項前段、第2項、第339條第1項、第55條前段、第42條第3項，
刑法施行法第1條之1第1項，判決如主文。
本案經檢察官席時英聲請以簡易判決處刑，檢察官席時英、李堯
樺移送併辦，檢察官席時英到庭執行職務。　　
中　　華　　民　　國　　111 　年　　7 　　月　　19　　日
                  刑事第一庭    審判長法  官  陳弘能
                                      法  官  魏玉英
                                      法  官  黃俊偉
以上正本係照原本作成。
不得上訴。
中　　華　　民　　國　　111 　年　　7 　　月　　19　　日
                                      書記官  黃紹洧
附錄本案論罪科刑法條全文：
刑法第30條
幫助他人實行犯罪行為者，為幫助犯。雖他人不知幫助之情者，
亦同。
幫助犯之處罰，得按正犯之刑減輕之。
洗錢防制法第2條
本法所稱洗錢，指下列行為：
一、意圖掩飾或隱匿特定犯罪所得來源，或使他人逃避刑事追訴
    ，而移轉或變更特定犯罪所得。
二、掩飾或隱匿特定犯罪所得之本質、來源、去向、所在、所有
    權、處分權或其他權益者。
三、收受、持有或使用他人之特定犯罪所得。
洗錢防制法第14條
有第二條各款所列洗錢行為者，處7年以下有期徒刑，併科新臺
幣5百萬元以下罰金。
前項之未遂犯罰之。
前二項情形，不得科以超過其特定犯罪所定最重本刑之刑。
刑法第339條
意圖為自己或第三人不法之所有，以詐術使人將本人或第三人之
物交付者，處5年以下有期徒刑、拘役或科或併科50萬元以下罰
金。
以前項方法得財產上不法之利益或使第三人得之者，亦同。
前二項之未遂犯罰之。